【裁判字號】    90,上易,1834
【裁判日期】    900911
【裁判案由】    竊盜
【裁判全文】
臺灣高等法院臺中分院刑事判決                    九十年度上易字第一八三四號
    上  訴  人  臺灣苗栗地方法院檢察署檢察官
    被      告  甲○○
右上訴人因被告竊盜案件，不服臺灣苗栗地方法院九十年度易字第一六二號中華民國
九十年六月十四日第一審判決（起訴案號：臺灣苗栗地方法院檢察署九十年度偵字第
四三三號及移送併辦同署九十年度偵字第一六八一號、臺灣桃園地方法院檢察署九十
年度偵字第二八０八號），提起上訴，本院判決如左：
    主    文
原判決撤銷，發回臺灣苗栗地方法院。
    理    由
一、查原審將本件被告甲○○為免訴之判決，其所持之理由係謂：「按案件曾經判決
    確定者，應諭知免訴之判決，並得不經言詞辯論為之，刑事訴訟法第三百零二條
    第一款、第三百零七條，分別定有明文。又訴訟上所謂一事不再理之原則，關於
    實質上一罪或裁判上一罪，亦均有其適用，最高法院六十年台非字第七七號著有
    判例，可資參照。本件被告被訴竊盜罪，業經原審八十九年度訴字第二六二號刑
    事判決判處有期徒刑十月，於民國（下同）九十年一月五日宣示，同年三月五日
    確定在案，有該案卷及臺灣高等法院被告全國前案紀錄表附卷可稽，本案既與八
    十九年五月二十四日、五月二十六日等二件犯罪有裁判上一罪之連續犯關係，因
    認本件為前案確定判決效力所及，依上開說明，爰不經言詞辯論，諭知免訴之判
    決」等語，將本件被告甲○○為免訴之判決，固非無見。
二、檢察官上訴意旨略以：「被告前因竊盜案件，經臺灣苗栗地方法院於九十年一月
    五日判決有期徒刑十月，嗣經確定在案，有判決書一紙在卷可稽，惟前案犯罪時
    間，係在八十九年五月二十四日、五月二十六日，亦經載明原判決書事實欄。而
    本案之犯罪時間，則係同年十一月十五日二十時許，其間相距約六個月，已難認
    被告於前案行竊之際（八十九年五月二十四日），即有再犯本案之意，況被告於
    偵訊時亦自承：本案係因「後來看機車放在那裡，才又臨時起意偷的」等語（見
    九十年度偵字第四三三號卷第十九頁），足見被告本案確係臨時起意為之，與前
    案實非基於概括犯意，原審未經審理程序，亦無對被告前揭偵訊時之供詞有任何
    調查，即逕認被告所為本案與前案間，係基於概括犯意反覆為之，有連續犯之裁
    判上一罪關係，爰依刑事訴訟法提起上訴，請將原判決撤銷」云云。
三、經查：本件之犯罪時間係八十九年十一月十五日，係行竊機車，而被告另被判處
    有期徒刑十月確定之八十九年度訴字第二六二號竊盜案件，犯罪時間係八十九年
    五月二十四日、五月二十六日，所行竊之物係自小客車及鋼筋彎曲器，亦經載明
    原判決書事實欄。兩案犯罪時間相距約六個月，行竊物亦不同，況被告於偵訊時
    亦自承：本案係因「後來看機車放在那裡，才又臨時起意偷的」等語（見九十年
    度偵字第四三三號卷第十九頁），則被告前後二次犯罪行為能否認係基於概括犯
    意為之，二件犯罪是否具有連續關係，即有再研求之必要，原審未加詳查，而為
    被告免訴之判決，即有未合，檢察官上訴意旨據此指摘原審判決不當，其上訴為
    有理由，本院為顧及被告審級之利益，應由本院將原判決撤銷發回，另為適當之
    裁判，並不經言詞辯論為之。
四、據上論斷，應依刑事訴訟法第三百六十九條第一項後段、第三百七十二條，判決
    如主文。
中      華      民      國      九十     年       九      月    十一    日
臺灣高等法院臺中分院刑事第三庭
                                          審判長法  官  方  艤  駐
                                                法  官  廖  柏  基
                                                法  官  劉  連  星
右正本證明與原本無異。
不得上訴。
                                                書記官  顏  子  良
中      華      民      國      九十     年       九      月     十一   日
                                                                        ｉ


司法院資訊處製作；財團法人民間司法改革基金會備份。
